【裁判字號】    95,小上,16
【裁判日期】    950221
【裁判案由】    損害賠償
【裁判全文】
臺灣高雄地方法院民事裁定              95年度小上字第16號
上  訴  人  甲○○
被  上訴人  乙○○
上列當事人間請求損害賠償事件，上訴人對於民國95年1 月18日
本院高雄簡易庭94年度雄小字第3454號第一審小額判決提起上訴
，本院裁定如左：
    主  文
上訴駁回。
第二審訴訟費用新臺幣壹仟伍佰元由上訴人負擔。
    理  由
一、按對於小額程序之第一審判決之上訴，非以其違背法令為理
    由，不得為之；所謂判決違背法令，乃指判決不適用法規或
    適用不當，民事訴訟法第436 條之24第2 項、第436 條之32
    第2 項準用第468 條分別定有明文。又當事人提起上訴，如
    依民事訴訟法第468 條規定，以小額程序之第一審判決有不
    適用法規或適用法規不當為理由時，其上訴狀或理由狀應有
    具體之指摘，並揭示該法規之條項或其內容，若係成文法以
    外之法則，應揭示該法則之旨趣，倘為司法院解釋或最高法
    院之判例，則應揭示該判解之字號或其內容，如依民事訴訟
    法第469 條第1 款至第5 款所列情形為理由時，其上訴狀或
    理由書應揭示合於該條款之事實，上訴狀或理由書如未依此
    項方法表明，或其所表明者，顯與上開法條規定不相合時，
    即難認為已對小額程序之第一審判決之違背法令有具體之指
    摘，其上訴自難認為合法，最高法院71年臺上字第314 號判
    例可資參酌。次按，上訴不合程式或已逾期間或法律上不應
    准許者，第二審法院應以裁定駁回之，同法第444 條第1項
    前段亦有明文，依同法第436 條之32第2 項於小額程序準用
    之。
二、上訴意旨略以：被上訴人明知伊於自家騎樓所豎立之木柱，
    並未占用相鄰之被上訴人騎樓土地，竟意圖使伊受刑事處分
    ，向台灣高雄地方法院檢察署誣指伊竊占被上訴人騎樓土地
    ，經該署查明後，已經對伊為不起訴處分確定，是被上訴人
    所為顯然構成誣告罪，至於伊以鐵鍊及鋼索圍住兩造住宅間
    騎樓樑柱之行為，核與被上訴人有無誣告無涉，原判決執此
    逕認被上訴人不構成誣告，並未針對被上訴人虛構伊之木柱
    竊佔被上訴人土地乙節加以說明，其判決理由顯然不備。為
    此，爰提起本件上訴等語。並聲明：(一)原判決廢棄。(二)被上
    訴人應給付上訴人新台幣10萬元，及自支付命令狀送達翌日
    起至清償日止，按年息5%計算之利息。
三、經查：原審以被上訴人係因上訴人以鐵鍊及鋼索圍住騎樓地
    之樑柱，並固定在1 根台電的木製電線桿，而該騎樓地之樑
    柱一半為被上訴人所有，故認上訴人涉犯竊佔罪而向警局提
    出告訴，則被上訴人在真象不明且有正當懷疑之情形下，訴
    請司法機關查明事實，此為憲法所保障人民訴訟權之行使，
    尚難認被上訴人有何侵權行為之故意或過失等情，為其判斷
    之依據，原判決事實之認定及採證過程並無違經驗或證據法
    則之處；且上訴人前開主張，係屬於事實認定範疇，為事實
    審法院之認定職權，與原審判決有無違背法令無涉。況民事
    訴訟法第436 條之24第2 項、第436 條之32第2 項得對小額
    判決上訴之規定，僅準用第468 條及第469 條第1 款至第5
    款之情形，至於第469 條第6 款「判決不備理由」並不在準
    用之列，上訴人自不得執此為由提起上訴。此外，上訴人並
    未具體指明原審判決有如何不適用法規或適用法規不當，或
    有民事訴訟法第496 條第1 款至第5 款所稱當然違背法令之
    情事，及符合該條款要件之具體事實。從而，上訴人既未就
    原審判決有何不適用法規或適用不當，或有民事訴訟法第46
    9 條第1 款至第5 款當然違背法令之情形，為具體之指摘，
    依前開說明，上訴人之上訴為不合法，應予駁回。
四、末按於小額訴訟之上訴程序，法院為訴訟費用之裁判時，應
    確定其費用額，民事訴訟法第436 條之19第1 項、第436 條
    之32第1 項定有明文。本件第二審裁判費用為1,500 元，應
    由上訴人負擔，爰併為裁定如主文第2 項所示。
據上論結，本件上訴為不合法，依民事訴訟法第436 之32第1 、
2 項、第436 條之19第1 項、第444 條第1 項前段、第95條、第
78條，裁定如主文。
中    華    民    國    95    年    2     月    21    日
                  民事第一庭 審判長法  官  甯馨
                                   法  官  曾鴻文
                                   法  官  莊珮君
正本係照原本作成。
如不服本裁定應於送達後10日內向本院提出抗告狀，並繳納抗告
費新台幣1000元。
中    華    民    國    95    年    2     月    21    日
                                   書記官  何明昌


司法院資訊處製作；財團法人民間司法改革基金會備份。
